臺灣高等法院臺南分院刑事附帶民事訴訟判決　96年度重交附民字第15號
原　　　告　辛○○
　　　　　　庚○○
　　　　　　戊○○
　　　　　　丁○○
　　　　　　己○○
　　　　　　丙○
共　　　同
訴訟代理人　張永昌律師
被　　　告　甲○○
上列被告因過失致死案件（本院九十六年度交上訴字第一三五號
），原告提起附帶民事訴訟，請求損害賠償，本院判決如下：
    主  文
原告之訴及假執行之聲請均駁回。
    事  實
一、本件原告聲明求為判決：被告應給付原告辛○○、庚○○、
  　戊○○、丁○○、丙○各新台幣（下同）二百萬元，給付原
    告己○○二百十五萬元，及均自起訴狀繕本送達翌日起至清
    償日止，按年息百分之五計算之利息，並願供擔保，聲請宣
    告假執行。渠等就事實及理由略稱：乙○○（業經原告於九
    十六年七月六日具狀撤回起訴）於民國九十四年二月九日凌
    晨一時二十五分許，駕駛車牌號碼1113－JD號自用小客車，
    沿臺南市○○路○段，由南往北方向行駛，行經安和路二段
    與安和路二段三一八巷口時，其原應注意駕駛人駕車行駛於
    市區道路，應注意車前狀況，隨時採取必要之安全措施，行
    近行人穿越道前，並應減速慢行，遇有行人穿越時，無論有
    無交通警察指揮或號誌指示，均應讓行人先行通過，而依當
    時情形又無不能注意之情事，竟疏未注意，並未減速慢行，
    適有黃寶同徒步行走於該路段行人穿越道上，乙○○見狀煞
    車不及，致所駕駛之上開自用小客車左前側保險桿及前擋風
    玻璃撞及黃寶同，因撞擊力道猛烈，黃寶同倒臥於該路段上
    。嗣有被告甲○○駕駛車牌號碼UM－0908號自小客車亦於當
    時行經該路段，本應注意汽車行進間，駕駛人應注意車前狀
    況，隨時採取必要之安全措施，而依當時情形又無不能注意
    之情事，竟疏於注意，貿然行駛，故於行經上開路段時，輾
    壓倒臥在路上之黃寶同，致黃寶同之頭、胸、腹、腰及四肢
    受有多重鈍挫傷，因中樞及出血性休克而死亡，詎被告甲○○於駕車肇事致人死亡後竟未停留於現場，反而駕車加速逃
    逸，嗣經警循線查獲。乙○○及被告甲○○涉犯刑法第二百
    七十六條第一項過失致人於死罪嫌及第一百八十五條之四之
    肇事逃逸罪嫌，現由本院審理中。被害人為原告辛○○之配
    偶，為原告丙○之子，另原告庚○○、戊○○、丁○○均為
    被害人之子女，因被害人遭車禍身亡，精神上均受有莫大之
    痛苦，為此請求被告賠償慰撫金各二百萬元。又原告己○○
    支出被害人喪葬費十五萬元，依法應由被告賠償，爰各請求
    判決如聲明所示。
二、被告則否認有原告所主張之犯罪事實，並聲明求為判決駁回
    原告之訴。
    理  由
一、按刑事訴訟諭知無罪、免訴或不受理之判決者，應以判決駁
    回原告之訴，刑事訴訟法第五百零三條第一項前段定有明文
    。
二、本件被告被訴過失致死案件，業經本院判決無罪在案。依照
    上開規定，自應駁回原告附帶提起之民事訴訟，其假執行之
    聲請因亦無所附麗，應併予駁回。
三、據上論斷，應依刑事訴訟法第五百零三條第一項前段，判決
    如主文。
中　　華　　民　　國　　96　　年　　7 　　月　　11　　日
                  刑事第六庭    審判長法　官  蔡崇義
                                      法　官  曾文欣
                                      法　官  杭起鶴
以上正本證明與原本無異。
不得上訴。
　　　　　　　　　　　　　　　　　　　書記官  魏安里
中　　華　　民　　國　　96　　年　　7 　　月　　12　　日
